【裁判字號】    98,交聲,148
【裁判日期】    980527
【裁判案由】    聲明異議
【裁判全文】
臺灣臺南地方法院交通事件裁定         98年度交聲字第148號
                                     98年度交聲字第385號
移送機關    交通部公路總局嘉義區監理所麻豆監理站
異議人即
受處分人    甲○○
上列異議人即受處分人因違反道路交通管理處罰條例案件，對於
交通部公路總局嘉義區監理所麻豆監理站民國98年1月5日所為之
裁決處分【處分案號：麻監裁罰字第裁75-TA0000000號（即本
院98年度交聲字第148號）、麻監裁罰字第裁75-TA0000000號
（即本院98年度交聲字第385號）】聲明異議，本院裁定如下：
    主    文
異議均駁回。
    理    由
一、原處分意旨略以：異議人即受處分人甲○○（下稱異議人）
    駕駛其所有之車牌號碼9381-UL號自用一般小客車，分別於
    民國97年10月9日10時52分、97年10月9日11時10分許，
    行經臺9線406.6公里（香蘭段）、臺9線434.5公里（大
    武段）處時，因該路段均限速60公里，而汽車駕駛人行車速
    度為84公里、85公里，已超過規定最高速限20公里以上
    未滿40公里，經臺東縣警察局交通隊警員製單逕行舉發，嗣
    經移送機關即交通部公路總局嘉義區監理所麻豆監理站（下
    稱原處分機關）以違規事實明確，依道路交通管理處罰條例
    第40條、第63條第1項第1款（原處分漏載第1項第1款）及違
    反道路交通管理事件統一裁罰基準表之規定，分別裁處異議
    人罰鍰新臺幣（下同）2,000元，並記違規點數1點、2,
    000元，並記違規點數1點等語。
二、本件聲明異議意旨略以：固定照相機之準確性質疑、測速機
    前方無警告警語、1天內3張罰單是否太過份等語。
三、按汽車駕駛人，行車速度，超過規定之最高時速，或低於規
    定之最低時速，除有第43條第1項第2款情形外，處1,200元
    以上2,400元以下罰鍰，並記違規點數1點，道路交通管理處
    罰條例第40條、第63條第1項第1款分別定有明文。
四、經查：
  (一)異議人駕駛其所有車牌號碼9381-UL號之自用小客車，於上
    開時、地行經速限為每小時60公里之臺9線406.6公里（香
    蘭段）、臺9線434.5公里（大武段）處時，經雷達測速儀
    器採證測得其時速為84公里、85公里，超速24公里、
    25公里行駛，而經臺東縣警察局交通隊警員製單逕行製單
    舉發，嗣經原處分機關依法裁處異議人罰鍰2,000元，並
    記違規點數1點、2,000元，並記違規點數1點之事實，有
    臺東縣警察局97年10月17日東警交字第TA0000000號、
    97年10月31日東警交字第TA0000000號舉發違反道路交通管
    理事件通知單、原處分機關98年1月5日麻監裁罰字第裁75
    -TA0000000號、98年1月5日麻監裁罰字第裁75-TA0000000
    號裁決書及照片各1份附卷可稽。
  (二)異議人雖質疑測速器之準確度；然查，本件採證照片均係採
    用雷達式測速照相器所拍攝，而上開測速照相器係利用發射
    雷達波反射原理，針對移動之車輛實施速度偵測，其準確性
    並無疑義，且該雷達測速儀業經經濟部標準檢驗局檢定合格
    ，有臺東縣警察局98年2月4日東警交字第0980032568號函及
    其所附經濟部標準檢驗局雷達測速儀檢定合格證書（檢定
    日期為96年12月27日，有效期限至97年12月31日、檢定日
    期為96年10月8日，有效期限至97年10月31日)在卷可稽，故
    該雷達測速照相儀器之正確性即已可認定，異議人此部分之
    主張，並無理由。
  (三)次按行車速度超過規定之最高速限或低於規定之最低速限之
    違規行為，採用固定或非固定式科學儀器取得證據資料證明
    者，於一般道路須至少於100公尺前，於高速公路、快速公
    路須至少於300公尺前，明顯標示之，道路交通管理處罰條
    例第7條之2第3項定有明文。經查：異議人違規時經舉發違
    規地點臺9線406.6公里（香蘭段）處前方同向200公尺處
    (即臺9線南下車道406.4公里處)、臺9線434.5公里（大武
    段）處前方同向500公尺處（即臺9線南下車道434公里處）
    分別設有固定式「前有測速照相」警（告）示牌，其位置明
    顯易辨且無遭他物所遮蔽之事實，有臺東縣警察局98年2 月
    27日東警交字第0980035291號函及其所附「前有測速照相」
    告示牌設置地點相片附卷可參，故該警告牌設置位置即符合
    道路交通管理處罰條例第7條之2第3項之規定，異議人所稱
    無警告警語等語，與事實不符，並無理由。
  (四)復按逕行舉發汽車行車速度超過規定之最高速限或低於規定
    之最低速度或有第33條第1項、第2項之情形，其違規地點相
    距6公里以上、違規時間相隔6分鐘以上或行駛經過一個路口
    以上者，得連續舉發，道路交通管理處罰條例第85條之1第2
    項第1款定有明文。經查，本件異議人經舉發之二地點間相
    距27.9公里、違規時間相隔18分鐘，依上開規定得為連續舉
    發之情形，是本件連續舉發並無違法或不當之處。
  (五)綜上所述，異議人駕駛其所有之車牌號碼9381-UL號自用小
    客車，有於上揭時、地超速駕駛之違規行為，且上開舉發通
    知單上所載應到案日分別係97年11月16日、97年11月30
    日，然異議人卻遲至97年12月2日以電子郵件陳述單提出申
    訴，已逾越到案期限，則原處分機關以異議人違反道路交通
    管理處罰條例第40條、第63條第1項第1款（原處分漏載第1
    項第1款）及違反道路交通管理事件統一裁罰基準表之相關
    內容，以異議人逾越應到案期限30日內，分別對異議人處以
    基準表內所定之罰鍰2,000元，並記違規點數1點、2,00
    0元，並記違規點數1點之處分，核無不當，本件異議人之異
    議為無理由，應予駁回。
五、據上論結，應依道路交通管理處罰條例第87條第2項、道路
    交通案件處理辦法第19條，裁定如主文。
中    華    民    國    98    年    5     月    27    日
                    交通法庭  法  官 張家瑛
以上正本證明與原本無異。
如不服本裁定，應於收受送達後5日內向本院提出抗告狀。（應
附繕本）
                              書記官 李淑惠
中    華    民    國    98    年    5     月    27    日


司法院資訊處製作；財團法人民間司法改革基金會備份。
